【裁判字號】    99,上訴,2080
【裁判日期】    991227
【裁判案由】    違反廢棄物清理法
【裁判全文】
臺灣高等法院高雄分院刑事判決        99年度上訴字第2080號
上  訴  人
即  被  告  張進標
上列上訴人因違反廢棄物清理法案件，不服臺灣高雄地方法院99
年度訴字第1359號中華民國99年11月3 日第一審判決（起訴案號
：臺灣高雄地方法院檢察署99年度偵字第19738 號），提起上訴
，本院判決如下：
    主  文
上訴駁回。
    理  由
一、按「不服地方法院之第一審判決而上訴者，應向管轄第二審
    之高等法院為之。上訴書狀應敘述具體理由。上訴書狀未敘
    述上訴理由者，應於上訴期間屆滿後20日內補提理由書於原
    審法院。逾期未補提者，原審法院應定期間先命補正」、「
    第二審法院認為上訴書狀未敘述理由或上訴有第362 條前段
    之情形，應以判決駁回之。但其情形可以補正而未經原審法
    院命其補正者，審判長應定期間先命補正」，民國96年7 月
    4 日修正公布、同年月6 日施行之刑事訴訟法第361 條、第
    367 條分別定有明文。職是，不服地方法院之第一審判決而
    上訴者，其上訴書狀應敘述具體理由，至於上訴理由是否具
    體，係屬第二審法院審查範圍，則不在命補正之列，此參照
    上開條文之修正理由自明。
二、再所稱具體理由，係指須就不服之判決為具體之指摘而言，
    如僅泛稱原判決認事用法不當或採證違法、判決不公等，均
    非具體理由（法院辦理刑事訴訟案件應行注意事項第162 點
    參照）。復按「所謂具體理由，必係依據卷內既有訴訟資料
    或提出新事證，指摘或表明第一審判決有何採證認事、用法
    或量刑等足以影響判決本旨之不當或違法，而構成應予撤銷
    之具體事由，始克當之（例如：依憑證據法則具體指出所採
    證據何以不具證據能力，或依憑卷證資料，明確指出所為證
    據證明力之判斷如何違背經驗、論理法則）；倘僅泛言原判
    決認定事實錯誤、違背法令、量刑失之過重或輕縱，而未依
    上揭意旨指出具體事由，或形式上雖已指出具體事由，然該
    事由縱使屬實，亦不足以認為原判決有何不當或違法者（例
    如：對不具有調查必要性之證據，法院未依聲請調查亦未說
    明理由，或援用證據不當，但除去該證據仍應為同一事實之
    認定），皆難謂係具體理由，俾與第二審上訴制度旨在請求
    第二審法院撤銷、變更第一審不當或違法之判決，以實現個
    案救濟之立法目的相契合，並節制濫行上訴」（最高法院97
    年度台上字第892 號判決意旨參照）。是如上訴理由書狀並
    未依據卷內訴訟資料，具體指摘原判決認事用法有何違法或
    不當之情形，即屬上訴未敘述具體理由。又上訴書狀未敘述
    具體理由者，其上訴即屬於刑事訴訟法第362 條前段所定「
    上訴不合法律上之程式」之情形，第二審法院自應依同法第
    367 條之規定，以判決駁回之。
三、本案上訴人即被告張進標（下稱被告）不服原審判決提起上
    訴，其上訴書所載理由略謂：被告領有殘障手冊，謀生已屬
    不易，且被告無任何收入，更有80餘歲之老母需被告扶養，
    原審雖判處被告有期徒刑1 年，緩刑3 年，然同時諭令須向
    公庫支付新臺幣（下同）20萬元，對生計狀況已屬不佳之被
    告而言，不啻雪上加霜，被告實無能力負擔，足認原判決量
    刑尚屬過重，為此，爰請求撤銷原判決，另為適當之刑之宣
    告云云。經查：
  (一)關於刑之量定，係實體法上賦予法院得為自由裁量之事項，
    倘其未有逾越法律所規定之範圍，或濫用其權限，即不得任
    意指摘為違法（最高法院75年度台上字第7033號判例意旨參
    照）。且在同一犯罪事實與情節，如別無其他加重或減輕之
    原因，下級審量定之刑，亦無過重或失輕之不當情形，則上
    級審法院對下級審法院之職權行使，原則上應予尊重（最高
    法院85年度台上字第2446號判決意旨參照）。
  (二)原判決認被告所為，係犯廢棄物清理法第46條第3 款之未經
    許可提供土地回填、堆置廢棄物罪，審酌被告為一己私利，
    未經主管機關許可，提供土地供同案被告林財主、吳麗霞回
    填、堆置廢棄物，對於生態體系、生活環境及國民健康均產
    生重大危害，行為實有不該，惟念其犯後於法院審理時坦承
    犯行，態度尚可，且已將上開土地遭污染部分整地、回填平
    整，有照片2 張在卷可稽，可見悔意，並衡諸其犯罪之手段
    、目的等一切情狀，因而量處有期徒刑1 年。被告前未曾受
    有期徒刑以上刑之宣告，此有臺灣高等法院被告前案紀錄表
    1 紙附卷可稽，經此偵、審程序，當知警惕，應無再犯之虞
    ，是認上開所宣告之刑以暫不執行為適當，爰併為緩刑之宣
    告，並審酌被告之犯罪手段、犯罪所得、對環境污染程度、
    犯後態度等情節，命其向公庫支付20萬元，以啟自新。經核
    原判決已就刑法第57條揭示之各種量刑條件妥為斟酌，認事
    用法均無違誤，量刑亦稱允當，尚無失輕、過重或違反比例
    原則、平等原則之情形。
  (三)被告之上訴意旨，僅空泛指摘原判決量刑過重，並未依據卷
    內訴訟資料，具體指摘原判決認事用法有何違法或不當之情
    形，顯屬上訴未敘述具體理由。核之上揭說明，應認被告之
    上訴違背法律上之程式，自應予以駁回。
四、爰依刑事訴訟法第367 條前段、第372 條，不經言詞辯論，
    逕為判決如主文。
中    華    民    國    99    年    12    月    27    日
                  刑事第十一庭  審判長法  官  翁慶珍
                                      法  官  石家禎
                                      法  官  孫啟強
以上正本證明與原本無異。
如不服本判決應於收受本判決後10日內向本院提出上訴書狀，其
未敘述上訴理由者，並得於提起上訴後10日內向本院補提理由書
狀（均須按他造當事人之人數附繕本）「切勿逕送上級法院」。
中    華    民    國    99    年    12    月    27    日
                                      書記官  劉鴻瑛

司法院資訊處製作；財團法人民間司法改革基金會備份。
